【裁判字號】    98,台上,4888
【裁判日期】    980827
【裁判案由】    違反毒品危害防制條例等罪
【裁判全文】
最高法院刑事判決            九十八年度台上字第四八八八號
上  訴  人  甲○○
上列上訴人因違反毒品危害防制條例等罪案件，不服台灣高等法
院台中分院中華民國九十八年六月十八日第二審判決（九十八年
度上訴字第一０九四號，起訴案號：台灣彰化地方法院檢察署九
十七年度毒偵字第三０六一號），提起上訴，本院判決如下：
    主  文
上訴駁回。
    理  由
一、施用第一級毒品部分
按刑事訴訟法第三百七十七條規定，上訴於第三審法院，非以判
決違背法令為理由，不得為之。是提起第三審上訴，應以原判決
違背法令為理由，係屬法定要件。如果上訴理由書狀並未依據卷
內訴訟資料，具體指摘原判決不適用何種法則或如何適用不當，
或所指摘原判決違法情事，顯與法律規定得為第三審上訴理由之
違法情形，不相適合時，均應認其上訴為違背法律上之程式，予
以駁回。本件原判決維持第一審判決論處上訴人甲○○施用第一
級毒品（累犯）罪刑，駁回其在第二審之上訴，已詳敘認定犯罪
事實之依據及憑以認定之理由。對於上訴人抗辯遭警方違法拘捕
、採尿，所取得之證據無證據能力等情，原判決亦說明本件係彰
化縣警察局芳苑分局永安派出所巡佐陳秋忠、廖益宏於民國九十
七年五月二十七日上午七時許，至上訴人住處送達該分局另一毒
品案件之通知書時，發見上訴人手臂有疑似以注射針筒施用毒品
所生瘀血痕，乃加詢問，上訴人當場坦承施用海洛因，並同意即
時同往派出所接受採尿送驗、詢問、製作筆錄等情，業據證人陳
秋忠、廖益宏於第一審結證明確，並有該分局送達證書、上訴人
手臂注射針筒痕跡照片、上訴人簽名同意採尿檢驗之鑑定同意書
分附偵查及第一審卷內可憑；上訴人所指各節既經查無其事，其
亦未提出證據以供調查，所辯自不足採。經核原審上開論述俱有
卷內資料可資覆按，就此以觀，原判決並無違背法令之情形。上
訴意旨仍執陳詞主張警方採證違背法定程序，所取得之證據不具
證據能力云云，指摘原判決違背法令，顯非依據卷內訴訟資料執
為指摘之適法第三審上訴理由。此部分上訴違背法律上之程式，
應予駁回。
二、施用第二級毒品部分
按最重本刑為三年以下有期徒刑之罪，經第二審判決者，不得上
訴於第三審法院，刑事訴訟法第三百七十六條第一款規定甚明。
上訴人經原判決維持第一審論處毒品危害防制條例第十條第二項
施用第二級毒品罪刑部分，核屬刑事訴訟法第三百七十六條第一
款案件，依前揭說明，既經第二審判決，自不得上訴於第三審法
院，上訴人猶提起上訴，為法所不許，亦應駁回。
據上論結，應依刑事訴訟法第三百九十五條前段，判決如主文。
中    華    民    國  九十八  年    八    月  二十七  日
                      最高法院刑事第十庭
                          審判長法官  花  滿  堂
                                法官  黃  正  興
                                法官  陳  東  誥
                                法官  林  錦  芳
                                法官  洪  昌  宏
      本件正本證明與原本無異
                                      書  記  官
中    華    民    國  九十八  年    八    月  三十一  日
                                                     m


司法院資訊處製作；財團法人民間司法改革基金會備份。
